臺灣士林地方法院刑事裁定　　　　　　　 94年度簡抗字第2號
抗　告　人
即受判決人　甲　○
上列抗告人因竊盜案件聲請再審，不服本院內湖簡易庭中華民國
94年1 月7 日第一審裁定（94年度湖聲簡再字第1 號），提起抗
告，本院管轄之第二審合議庭裁定如下：
    主  文
抗告駁回。
    理  由
一、本件抗告意旨略以：本件所謂「失竊」之機車（車號WPI-37
    9 號）事實是蔡阿每說該機車停在其住所多年，為免機車停
    放太久以致損壞，故叫抗告人代為修繕，且偶而發動也可在
    日後使用人黃英美回來取車時不致報廢而能繼續使用，抗告
    人平日上下班均以轎車代步，毋須竊取該機車，抗告人可提
    出證人蔡阿每出庭作證，證明是由證人叫抗告人去修繕機車
    ，爰依刑事訴訟法第420 條第1 項第6 款之規定聲請再審等
    語。
二、按(一)聲請再審應以再審書狀，敘述理由，附具原判決之繕本
    及證據，提出於管轄法院為之，刑事訴訟法第429 條定有明
    文，此為法定程式，如有違背者，法院自應依同法第433 條
    規定，以裁定駁回其再審之聲請。又刑事訴訟法再審編並無
    準用同法第三編有關上訴之規定，自難謂此種訴訟程式之欠
    缺，法院應先命為補正。此與司法院大法官會議釋字第306
    號解釋所指，原審辯護人未表明以被告名義上訴者，法院應
    依法先定期間命為補正者，不能同語。(二)再審係為原確定判
　　決認定事實錯誤而設之救濟程序，是聲請再審之對象應為確
  　定之實體判決。而受理再審聲請之法院，應先審查再審之聲
    請是否具備合法條件，若其聲請再審之程序違背規定時即應
    以其聲請不合法，依刑事訴訟法第433 條規定裁定駁回之；
    必再審之聲請合法，始能進而審究其再審有無理由。(三)所謂
    敘述理由，關於為受判決人之不利益聲請再審，係指敘述符
　　合同法第422 條各款所列情形之一，足認受判決人應受較確
  　定判決不利益之判決而言。本件抗告人對本院確定判決聲請
    再審，未於再審聲請狀敘述受判決人有何應受較確定判決不
    利益之判決之情形，亦未提出何項具體證據，其聲請再審之
    程序顯然違背規定。(四)聲請再審應以書狀敘述理由，附具原
　　判決之繕本及證據，提出於管轄法院為之，為刑事訴訟法第
　　429 條所明定。此項聲請再審程式之欠缺，非抗告程序中所
　  得補正，如確具有聲請再審之理由，只能另行依法聲請。最
    高法院88年度台抗字第416 號、90年度台抗字第385 號、81
　　年度台抗字第247 號裁判及71年度台抗字第337 號判例分別
  　闡釋綦詳。
三、本件抗告人於原審聲請再審時，僅泛稱被害人黃英美指訴機
    車失竊之陳述與事實不符，抗告人因恐連累黃英美謊報遺失
    及偽造公文書之法律責任因而為不實之自白，請求與被害人
    黃英美對質或測謊等語，並未敘述如何符合刑事訴訟法第42
    0 條第1 項各款所列情形之一，而足為抗告人即受判決人應
    受較確定判決有利之判決，其聲請再審之程序顯然違背規定
    ，且法院毋庸先命補正，亦不得於抗告程序中補正，揆諸首
    揭說明，其再審之聲請自應逕以其程序違背規定裁定駁回之
    ，而毋須審究其再審有無理由。原審以其再審之聲請為無理
    由而駁回之，雖有可議，惟本件抗告既屬無理由，仍應駁回
    之。
據上論斷，應依刑事訴訟法第455 條之1 第4 項、第5 項、第41
2 條，裁定如主文。
中　　華　　民　　國　　94　　年　　9 　　月　　30　　日
                  刑事第五庭審判長法  官  朱光仁
                                  法  官  彭洪媛
                                  法  官  蘇嫊娟
以上正本證明與原本無異。
本件不得再抗告。
　　　　　　　　　　　　　　　　　書記官  陳佳伶
中　　華　　民　　國　　94　　年　　10　　月　　5 　　日
